---
title: "Mi primera pagina web en Rmarkdown"
author: "Abraham Zamudio"
date: "2023-02-15"
output: html_document
---

```{r ConfiguracionCeldasCodigo, include=FALSE}
knitr::opts_chunk$set(echo = TRUE)
```

# Introduccion a Rmarkdown
La forma de estructurar un documento o de crear secciones de Latex (H1 en HTML)
es lo que me va permitir estructurar mi documento.

UN archivo de codigo *R MarkDown* (`.Rmd`), va servir para escribir nuestros
reportes combinando codigo con text

El codigo usando el lenguaje de programacion `R` se agregar por intermedio de 
pedazos de codigo (*code chunks*)

```{r ConfiguracionDirectorioTrabajo}
# Esto es un comentario de R
# Una de las primeras cosas que aprendimos es a configurar
# nuestro directorio de trabajo
setwd("C:/Users/EQUIPO/Desktop/CTIC/PROGRAMACION EN R/SESION6")
```

Luego de conocer como definir nuestro directorio de trabajo y saber como 
verificar (`getwd`), podemos concentrarnos en aprender a realizar 
operaciones aritmeticas.

```{r Operaciones1}
# Usemos el operador exponenciacion
2^8

```










