---
title: "Mi primera pagina web en Rmarkdown"
author: "Abraham Zamudio"
date: "2023-02-15"
output: 
  html_document:
    df_print: paged
    code_folding: hide
---

```{r ConfiguracionCeldasCodigo, include=FALSE}
knitr::opts_chunk$set(echo = TRUE)
```

# Introduccion a Rmarkdown
La forma de estructurar un documento o de crear secciones de Latex (H1 en HTML)
es lo que me va permitir estructurar mi documento.

UN archivo de codigo *R MarkDown* (`.Rmd`), va servir para escribir nuestros
reportes combinando codigo con text

El codigo usando el lenguaje de programacion `R` se agregar por intermedio de 
pedazos de codigo (*code chunks*)

```{r ConfiguracionDirectorioTrabajo}
# Esto es un comentario de R
# Una de las primeras cosas que aprendimos es a configurar
# nuestro directorio de trabajo
setwd("C://Users/azamudio/Desktop/Programacion_R/Sesion6/")
```

Luego de conocer como definir nuestro directorio de trabajo y saber como 
verificar (`getwd`), podemos concentrarnos en aprender a realizar 
operaciones aritmeticas.

```{r Operaciones1}
# Usemos el operador exponenciacion
2^8

```

Agreguemos un grafico usando `R` a nuestro reporte 

```{r PrimerPlot,fig.align='center',fig.height=5, fig.width=5, echo=TRUE}
# Definamos una variable independiente
x <- 5:30

# Definamos una variable dependiente
y <- rnorm(n = length(x), mean = 3.6, sd  = 12.5)

# Usemos el paquete graphics para mostrar un diagrama de dispersion
plot(x,y,main = "Primer grafico")

```

# Formato del texto en mi reporte

Algunas de las formas mas comunes de manipular cualquier texto son : 

- *cursiva*
- **formato en negritas**
- __*curviva y en negritas*__
- ~~Texto erroneo~~
- [Univirtual](https://univirtual.uni.pe/)
- `codigo_en_lenguaje_R <- PIT2023`


Tambien (y al igual que en HTML y de manera similar a LaTeX) podemos tener una 
jerarquia entre titulos, subtitulos, y demas elementos internos.

# Primer Titulo (`# Primer Titulo`) :

Esto es equivalente a un `\section` de LaTeX o a un `H1` de HTML.

## Primer subtitulo  (`## Primer subtitulo`)

### Elemento interno al primer subtitulo

#### Elemento interno al anterior  : 

Equivalente al H4 de HTML

##### Titulo INterno H5

###### Titulo interno H6


# Codigo LaTeX
Este lenguaje de marcado tambien soporta algo de codigo
$\LaTeX$. Es ya sabido que $\LaTeX$ es muy bueno para agregar formular/operaciones
con objetos matematicos tanto en una linea , como por ejemplo 
$a^2 + b^2 = c^2$, asi como en un parrafo/linea dedicado 

$$ \lim_{x \to 0} \frac{\sin(x)}{x} = 1$$













