---
title: "Estudio descriptivo de un dataset"
author: "Abraham Zamudio"
date: "2023-02-16"
output: html_document
---

```{r setup, include=FALSE}
knitr::opts_chunk$set(echo = TRUE)
```


# Cargar los datos de mi dataset 
URL :  [AirBnB](https://raw.githubusercontent.com/robintux/Datasets4StackOverFlowQuestions/master/AirBnB_Valoraciones.csv)

```{r CargaData, message=FALSE}
library(tidyverse)
data1 <- read.csv("https://raw.githubusercontent.com/robintux/Datasets4StackOverFlowQuestions/master/AirBnB_Valoraciones.csv")
head(data1, 10)
```

# Preprocesamiento de la data 
## Nombres de columnas 
Para empezar con un estudio descriptivo basico de nuestro dataset, empezamos sabiendo
los nombres de las variables 

```{r ColumnNames}
colnames(data1)

```

## Estructura del dataframe 
Usaremos la funcion [str](https://www.rdocumentation.org/packages/utils/versions/3.6.2/topics/str)

```{r EstructuraDF}
str(data1)

```

## Variable cuantitativa : `reviews_per_month`
Veamos un analisis univariado 

### Resumen descriptivo 
```{r EstadisticasBasicas}
summary(data1$reviews_per_month)
```

- Boxplot 
```{r boxplot}
boxplot(data1$reviews_per_month,
        main = "NUmero de Reviews por mes")
```


- Ejemplo usando ggplot2 : Analicemos el comportamiento entre 
`reviews_per_month` y `price`
```{r DiagramaDispersion, fig.height=4, fig.width= 5, fig.align='center'}
ggplot(data = data1, mapping = aes(x = reviews_per_month,
                                   y = price))+
  geom_point()
```













